# 应付普通股股利属不属于金融负债哇？

提问人：胡锐 1233221 时间：2023-08-01 11:31:
应付普通股的股利，属不属于金融工具中的金融负债？需要在金融工具披露中的的金融资产计量基础分类表中披露为以摊余成本计量的金融负债吗？
查询了好多，有人认为属于金融负债，也有认为不属于金融负债的。

回答人：chenyiwei
金融负债来源于构成金融工具的合同。应付股利是由股东会通过利润分配决议宣告的，不同于一般的合同，所以不属于金融负债。相比之下，应付利息属于金融负债。